vi: Dụng cụ thể thao > Giải trí ngoài trời > Đạp xe > Phụ tùng xe đạp > Phuộc xe đạp: Phuộc đơ xe đạp; Phuộc nhún xe đạp
lt-LT: Sporto prekės > Poilsis lauke > Dviračių sportas > Dviračių dalys > Dviračių šakės: Dviračių standžios šakės; Dviračių amortizuojančios šakės
ru: Спортивные товары > Активный отдых на открытом воздухе > Езда на велосипеде > Детали для велосипедов > Вилки для велосипедов: Жесткие велосипедные вилки; Амортизационные велосипедные вилки
cs: Sportovní potřeby > Outdoorové aktivity > Cyklistika > Díly jízdních kol > Vidlice na kola: Pevné vidlice na kolo; Odpružené vidlice na kolo
zh-TW: 體育用品 > 室外休閒 > 單車 > 自行車零件 > 自行車前叉: 自行車硬叉; 自行車避震前叉
zh-CN: 体育用品 > 户外休闲 > 自行车用品 > 自行车零配件 > 自行车前叉: 自行车硬叉; 自行车避震前叉
pl: Sprzęt sportowy > Rekreacja na świeżym powietrzu > Kolarstwo > Części rowerowe > Widelce rowerowe: Sztywne widelce rowerowe; Amortyzowane widelce rowerowe
fr: Équipements sportifs > Loisirs de plein air > Vélo > Pièces détachées vélo > Fourches de vélo: Fourches rigides pour vélo; Fourches suspendues pour vélo
nl: Sportartikelen > Buitenrecreatie > Fietsen > Fietsonderdelen > Fietsvorken: Vaste fietsvorken; Verende fietsvorken
el: Αθλητικά είδη > Υπαίθριες δραστηριότητες αναψυχής > Ποδηλασία > Ανταλλακτικά ποδηλάτου > Πιρούνια ποδηλάτου: Άκαμπτα πιρούνια ποδηλάτου; Πιρούνια ανάρτησης ποδηλάτου
tr: Spor Malzemeleri > Açık Hava Etkinlikleri > Bisiklet > Bisiklet Parçaları > Bisiklet Maşaları: Sabit bisiklet maşaları; Amortisörlü bisiklet maşaları
ja: スポーツ用品 > 屋外レクリエーション > サイクリング > 自転車パーツ > 自転車用フロントフォーク: 自転車用リジッドフォーク; 自転車用サスペンションフォーク
en: Sporting Goods > Outdoor Recreation > Cycling > Bicycle Parts > Bicycle Forks: Bicycle Rigid Forks; Bicycle Suspension Forks
hr-HR: Sportska oprema > Rekreacija na otvorenom > Biciklizam > Dijelovi za bicikle > Vilice za bicikle: Krute vilice za bicikl; Amortizerske vilice za bicikl
bg-BG: Спортни стоки > Спортни занимания на открито > Колоездене > Части за велосипеди > Велосипедни вилки: Твърди вилки за велосипеди; Вилка с амортисьор за велосипед
pt-BR: Artigos esportivos > Atividades ao ar livre > Ciclismo > Peças de bicicleta > Garfos para bicicletas: Garfos rígidos para bicicleta; Garfos de suspensão para bicicleta
sv: Sportartiklar > Utomhusaktiviteter > Cykling > Cykeldelar > Cykelframgafflar: Stela cykelgafflar; Dämpade cykelgafflar
ko: 스포츠용품 > 야외 레크레이션 > 사이클링 > 자전거 부품 > 자전거 포크: 자전거 리지드 포크; 자전거 서스펜션 포크
de: Sportartikel > Outdoor-Aktivitäten > Radfahren > Fahrradbauteile > Fahrradgabeln: Fahrrad-Starrgabeln; Fahrrad-Federgabeln
es: Equipamiento deportivo > Actividades al aire libre > Ciclismo > Piezas para bicicletas > Horquillas para bicicletas: Horquillas rígidas para bicicleta; Horquillas de suspensión para bicicleta
fi: Urheilutarvikkeet > Ulkoharrasteet > Pyöräily > Polkupyörän osat > Polkupyörän haarukat: Jäykät polkupyörän haarukat; Polkupyörän joustohaarukat
nb: Sportsutstyr > Friluftsliv > Sykling > Sykkeldeler > Sykkelgafler: Stive sykkelgafler; Dempegafler for sykkel
sk-SK: Športový tovar > Exteriérové rekreakčné športy > Bicyklovanie > Diely pre bicykle > Vidlice na bicykle: Pevné vidlice na bicykle; Odpružené vidlice na bicykle
da: Sportsartikler > Friluftsliv > Cykling > Cykeldele > Cykelforgafler: Faste cykelgafler; Affjedrede cykelgafler
ro-RO: Articole sportive > Recreere în aer liber > Ciclism > Piese pentru biciclete > Furci pentru biciclete: Furci rigide pentru bicicletă; Furci cu suspensie pentru bicicletă
hu: Sportszerek > Szabadtéri kikapcsolódás > Kerékpározás > Kerékpáralkatrészek > Kerékpárvillák: Merev kerékpárvillák; Teleszkópos kerékpárvillák
sl-SI: Športna oprema > Rekreacija na prostem > Kolesarjenje > Kolesarski deli > Vilice za kolo: Toge vilice za kolesa; Vzmetene vilice za kolesa
th: อุปกรณ์กีฬา > สันทนาการกลางแจ้ง > ปั่นจักรยาน > อะไหล่จักรยาน > ตะเกียบจักรยาน: ตะเกียบจักรยาน; โช้คหน้าจักรยาน
it: Articoli sportivi > Ricreazione outdoor > Ciclismo > Parti per bicicletta > Forcelle per bicicletta: Forcelle rigide per bicicletta; Forcelle ammortizzate per bicicletta
pt-PT: Artigos de desporto > Atividades recreativas no exterior > Ciclismo > Peças para bicicleta > Forquilhas para bicicleta: Forquetas rígidas de bicicleta; Suspensões de bicicleta